【裁判字號】    99,訴,1169
【裁判日期】    990517
【裁判案由】    毒品危害防制條例
【裁判全文】
臺灣板橋地方法院刑事判決              99年度訴字第1169號
公  訴  人  臺灣板橋地方法院檢察署檢察官
被      告  甲○○
上列被告因毒品危害防制條例案件，經檢察官提起公訴（99年度
毒偵字第1533號），因被告於本院準備程序中就被訴事實均為有
罪之陳述，經本院合議庭裁定由受命法官獨任進行簡式審判程序
，判決如下：
    主  文
甲○○施用第一級毒品，累犯，處有期徒刑柒月，扣案之海洛因
貳包（驗餘共淨重零點貳貳公克）沒收並銷燬，包裝上開海洛因
之外包裝袋貳個沒收；又施用第二級毒品，累犯，處有期徒刑參
月，扣案之甲基安非他命壹包（驗餘淨重零點玖伍參公克）沒收
並銷燬，包裝上開甲基安非他命之外包裝袋壹個沒收。應執行有
期徒刑捌月，扣案之海洛因貳包（驗餘共淨重零點貳貳公克）、
甲基安非他命壹包（驗餘淨重零點玖伍參公克）均沒收並銷燬，
包裝上開海洛因、甲基安非他命之外包裝袋共參個，均沒收。
    事  實
一、甲○○前因搶奪、傷害案件，經臺灣高等法院以96年度上訴
    字第2142號判處有期徒刑2 年10月及3 月，傷害部分依法減
    為有期徒刑1 月又15日，2 罪應執行有期徒刑2 年11月確定
    ，於民國98年12月8 日執行完畢。又其前於96年間，因施用
    毒品案件，經依本院以96年度毒聲字第559 號裁定令入勒戒
    處所施以觀察、勒戒後，認無繼續施用毒品之傾向，於96年
    5 月23日釋放出所，並經臺灣板橋地方法院檢察署檢察官以
    96年度毒偵字第2022號為不起訴處分確定。詎猶不知悔改，
    竟基於施用第一級毒品之犯意，於99年2 月4 日某時許，在
    臺北縣新莊市○○○街25號2 樓住處（起訴書略載於99 年2
    月5 日22時18分許為警採尿回溯前26小時，在不詳處所），
    以針筒注射稀釋後海洛因之方式，施用第一級毒品海洛因1
    次；另基於施用第二級毒品之犯意，於99年2 月3 日20時許
    ，在上址住所，以放置甲基安非他命（起訴書均誤載為安非
    他命）於玻璃球上燒烤吸食煙霧之方式，施用第二級毒品甲
    基安非他命1 次。嗣於99年2 月5 日15時50分許，在臺北縣
    新莊市○○路649 號前，為警查獲，並扣得海洛因2 包（共
    淨重0.222 公克，取樣0.002 公克鑑驗用罄，驗餘淨重0.22
    公克）、甲基安非他命1 包（淨重0.958 公克，取樣0.005
    公克鑑驗用罄，剩餘淨重0.953 公克）。
二、案經臺北縣政府警察局新莊分局移送臺灣板橋地方法院檢察
    署檢察官偵查起訴。
    理  由
一、被告甲○○於上揭時間、地點，分別施用海洛因及甲基安非
    他命各1 次之事實，業據被告於本院審理中坦承不諱，而被
    告於前揭時間為警查獲時採集之尿液，經送驗結果呈嗎啡及
    甲基安非他命陽性反應，有臺灣檢驗科技股份有限公司UL/2
    010/20496 號濫用藥物檢驗報告、臺北縣政府警察局新莊分
    局偵辦毒品案被移送者姓名及代碼對照表各1 份附卷可佐，
    且有現場照片4 幀附卷可憑，另有海洛因2 包（共淨重0.22
    2 公克，取樣0.002 公克鑑驗用罄，驗餘淨重0.22公克）及
    甲基安非他命1 包（淨重0.958 公克，取樣0.005 公克鑑驗
    用罄，剩餘淨重0.953 公克）扣案可稽，被告前開自白與事
    實相符，應堪採信。又被告前於96年間，因施用毒品案件，
    經依本院以96年度毒聲字第559 號裁定令入勒戒處所施以觀
    察、勒戒後，認無繼續施用毒品之傾向，於96年5 月23日釋
    放出所，並經臺灣板橋地方法院檢察署檢察官以96年度毒偵
    字第2022號為不起訴處分確定，有臺灣高等法院被告前案紀
    錄表1 份在卷可參，被告於觀察勒戒執行完畢釋放後5 年內
    ，復犯本件施用毒品案件，可堪認定。綜上，本案事證明確
    ，被告犯行堪以認定，應予依法論科。
二、核被告所為，係犯毒品危害防制條例第10條第1 項之施用第
    一級毒品罪、同條第2 項之施用第二級毒品罪。其施用毒品
    前後持有海洛因及甲基安非他命之低度行為，應分為施用海
    洛因、甲基安非他命之高度行為所吸收，均不另論罪。被告
    所犯上開2 罪，犯意各別，行為互異，應分論併罰。又被告
    有事實欄所示之前科及執行紀錄，有上開刑案紀錄表1 份在
    卷可佐，其受有期徒刑之執行完畢後，5 年內故意再犯本件
    有期徒刑以上之罪，均為累犯，依刑法第47條第1 項規定分
    別加重其刑。爰審酌被告之前科紀錄、犯罪動機、手段、施
    用毒品係對自己身體之殘害，及其犯罪後均坦承犯行之態度
    等一切情狀，分別量處如主文所示之刑，並定其應執行之刑
    。
三、扣案之白色粉末2 包（共淨重0.222 公克，取樣0.002 公克
    鑑驗用罄，剩餘0.22公克），檢出第一級毒品海洛因成分，
    另扣案之白色透明結晶體1 包（淨重0.958 公克，取樣0.00
    5 公克鑑驗用罄，剩餘0.953 公克），檢出第二級毒品甲基
    安非他命，有交通部民用航空局航空醫務中心99年3 月1 日
    航藥鑑字第0991116 號、第0000000 號毒品鑑定書各1 份在
    卷可參，爰均依毒品危害防制條例第18條第1 項前段規定宣
    告沒收並銷燬，扣案之包裝上開海洛因、甲基安非他命之外
    包裝袋各2 個、1 個，並非不可與毒品分離，係用於包裹毒
    品，防止其裸露、潮濕，便於攜帶施用，認係被告所有，且
    供其施用毒品所用之物，均依刑法第38條第1 項第2 款規定
    宣告沒收。
據上論斷，應依刑事訴訟法第299條第1項前段、第273條之1第1
項，毒品危害防制條例第10條第1 項、第2 項、第18條第1 項前
段，刑法第11條、第47條第1 項、第38條第1 項第2 款、第51條
第5款、第9款，判決如主文。
本件經檢察官林常智到庭執行職務。
中    華    民    國    99    年    5     月    17    日
                  刑事第二十一庭  法  官  俞秀美
上列正本證明與原本無異。
如不服本判決，應於判決送達後10日內敘明上訴理由，向本院提
出上訴狀 (應附繕本) ，上訴於臺灣高等法院。其未敘述上訴理
由者，應於上訴期間屆滿後20日內向本院補提理由書「切勿逕送
上級法院」。
                                  書記官  謝怡貞
中    華    民    國    99    年    5     月    17    日
附錄本案論罪科刑之法條：
毒品危害防制條例第10條
施用第一級毒品者，處 6 月以上 5 年以下有期徒刑。
施用第二級毒品者，處 3 年以下有期徒刑。

司法院資訊處製作；財團法人民間司法改革基金會備份。
